# 请教陈版存货跌价问题

提问人：milifish 时间：2022-06-21 22:08:58
请教陈版：
《企业会计准则讲解（ 2010 ）》里面规定：“确定存货可变现净值时，应当以资产负债表日取得最可靠的证据估计的售价为基础并考虑持有存货的目的，资产负债表日至财务报告批准报出日之间存货售价发生波动的，如有确凿证据表明其对资产负债表日存货已经存在的情况提供了新的或进一步的证据，则在确定存货可变现净值时应当予以考虑，否则，不应予以考虑。”
怎么理解“以资产负债表日取得最可靠的证据估计的售价为基础并考虑持有存货的目的”这句话呢？
例如现在遇到一个案例是，房地产开发企业建造一个楼盘，资产负债表日 630 时候其中一栋楼完工了，也有了合同价，其他栋还没完工或者还没建造，没有合同价，企业预估其他栋可预售的时间在 1 年或者 2 年后，企业无法预测未来销售时候的价格走势。那站在资产负债表日这时，取得最可靠的证据估计的售价是以已经建成的楼盘销售价作为依据呢，还是仍需根据现在信息去预测未来1,2年后的售价呢？

回答人：chenyiwei
理论上应当是依据当前信息（包括权威机构对房地产市场未来走势的预测）估计未来1,2年后的售价。如果无法合理估计的，也可以采用该楼盘中当前已建设完成部分按当前市场状况估计的当前售价（可能不同于此前已签订的预售合同约定的售价）。